【裁判字號】    97,易,127
【裁判日期】    970423
【裁判案由】    竊盜
【裁判全文】
臺灣臺南地方法院刑事判決               97年度易字第127號
公  訴  人  臺灣臺南地方法院檢察署檢察官
被      告  庚○○
            甲○○
上列被告因竊盜案件，經檢察官提起公訴（96年度偵字第18247
號），本院判決如下：
    主  文
庚○○毀越門扇攜帶兇器結夥三人竊盜，累犯，處有期徒刑捌月
；扣案破壞剪壹支、手提袋只均沒收。
甲○○毀越門扇攜帶兇器結夥三人竊盜，處有期徒刑柒月；扣案
破壞剪壹支、手提袋只均沒收。
    事  實
一、庚○○前於民國（下同）95年間因恐嚇取財案件，為本院94
    年度簡字第2994號、95年度簡上字第65號判處有期徒刑3 月
    確定，甫於95年12月20日執行完畢。詎猶不知悔改，竟與甲○○及真實姓名年籍不詳綽號「梁仔」之成年男子結夥三人
    共同基於意圖為自己不法所有之犯意聯絡，於96年12月12日
    凌晨2時15分許，攜帶甲○○所有且客觀上可為兇器使用之
    破壞剪1支，由甲○○駕駛車牌號碼不詳之廂型車搭載庚○○、「梁仔」，前往台南縣安定鄉蘇厝村蘇厝520號乙○○
    所經營之廢金屬回收場，由甲○○、「梁仔」持前開所攜帶
    之破壞剪剪開上址回收場鐵皮屋之鐵窗後，甲○○與「梁仔
    」二人即從鐵窗缺口處進入該鐵皮屋，竊取乙○○所有放置
    於該回收場之電腦液晶螢幕1台及光碟片314片，得手後，將
    前開所竊得之物品放置於回收場外。嗣同日凌晨2時30分許
    ，因庚○○等人觸動警報系統，為乙○○所發覺，遂偕同兄
    長丙○○、丁○○前往查看，合力逮獲自回收場內逃出之庚○○，惟甲○○及「梁仔」則乘隙逃逸無蹤，經警到場處理
    ，在現場扣得甲○○所有，供犯罪所用之破壞剪1支、手提
    袋3只。
二、案經乙○○訴由台南縣警察局善化分局報告台灣台南地方法
    院檢察署檢察官偵查起訴。
    理  由
一、本件以下所引用之供述與非供述證據，公訴人及被告於本案
    言詞辯論終結前，均未爭執其證據能力，本院審酌前開證據
    之作成或取得之狀況，並無非法或不當取證之情事，亦無顯
    不可信或證據力明顯過低之情形，復經本院於審判期日就上
    開證據依法進行調查、辯論，依刑事訴訟法第159條之5規定
    ，均具有證據能力，合先說明。
二、訊之被告庚○○、甲○○對於上揭事實，初則矢口否認犯行
    ，嗣於本院最後言詞辯論期日始坦承犯行，經查：
    (一)被告庚○○、甲○○與綽號「梁仔」不詳姓名成年男子，
      於96年12月12日凌晨2時15分許，由被告甲○○駕駛廂型
      汽車搭載被告庚○○、「梁仔」，並攜帶手提袋3只，內
      裝破壞剪1支，至台南縣安定鄉蘇厝村蘇厝520號乙○○經
      營之廢五金回收場，甲○○將廂型車停放在距廢五金回收
      場約一百公尺處高速公路路橋下，三人再步行至上開廢五
      金回收場鐵皮屋後門，由甲○○與「梁仔」以所攜帶之破
      壞剪剪壞鐵皮屋鐵窗上之鐵欄杆後，自該鐵窗缺口進入鐵
      皮屋內。嗣因觸動警鈴，為被害人乙○○偕其兄丁○○、
      丙○○前往查看，當場在鐵皮屋外逮捕被告庚○○，被告
      甲○○與「梁仔」二人則趁隙逃逸，並扣得遺留在現場之
      上開手提袋3只、破壞剪1支等情，業經被告庚○○、甲○○供述在卷，核與證人乙○○、丁○○、丙○○於警詢、
      偵查與本院審理時此部分證述相符，並有現場照片15 張
      、在現場查獲之手提袋3只、破壞剪1支扣案可資佐證，互
      核被告庚○○、甲○○此部分供述，尚屬一致，自堪信為
      真實。另台南縣警察局善化分局蘇厝派出所警員戊○○事
      後曾前往被告甲○○所經營之汽車保養場勘查，被告甲○○之汽車保養場內確有廂型小貨車一輛（深藍色），內裝
      與被告庚○○所述大致相符，業經證人戊○○到庭證述在
      卷，並提出其勘驗所見之上開廂型小貨車照片19張附卷，
      亦為被告庚○○、甲○○所不爭執。
    (二)被告甲○○雖矢口否認竊得電腦液晶銀幕1台與光碟片314
      片，辯稱：「那天我們有進鐵皮屋，但還沒有搬到東西就
      被查獲。」云云，惟查，證人乙○○、丁○○、丙○○於
      警詢時分別證稱：被告等人剪壞鐵皮屋後方白色鐵窗後，
      是以乙○○狗籠上的白色水桶放在地上墊高，爬進鐵皮屋
      內行竊，並均陳述遭竊物品為電腦液晶銀幕1台與光碟片
      314片等語（見各該警詢筆錄），對照卷附警方所攝現場
      照片，鐵皮屋外已遭剪壞之鐵窗旁確有一只白色方型儲水
      桶，該儲水桶左右兩側地面上分別為扣案破壞剪1支與套
      疊捲起的光碟片一綑，照片中尚可見白色方型儲水桶另一
      側之狗籠一角，扣案手提袋係套疊在一起，置於狗籠旁，
      電腦液晶銀幕則置於鐵皮屋屋角處，證人乙○○等三人警
      詢證述情節，核與現場照片所見相符。次查，被告庚○○
      於本院97年1月28日調查時已供承：「甲○○從鐵皮屋裡
      面搬東西，並從剪壞的窗戶把東西搬出來，『梁仔』在外
      面接應，搬出來的東西就放在外面的窗戶下面，我站『梁
      仔』的後面約幾步遠」、「電腦銀幕是在回收場外面拿的
      ，光碟片是鐵皮屋裡面拿出來的。」（本院卷第17頁），
      嗣在被告甲○○於本院97年4月9日審理期日為前揭抗辯時
      ，被告庚○○仍供稱：「我確實有看到『梁仔』在接東西
      」等語（本院卷第91頁），雖其同時另稱：「但他在接什
      麼，我沒注意，當時很暗，我又有色盲」，然已可確定被
      告甲○○自所破壞之鐵窗進入鐵皮屋後，確有將鐵皮屋內
      物品經由該被破壞的鐵窗搬出，由在屋外接應的「梁仔」
      置於鐵窗旁無誤。復參照被告庚○○於97年3月26日審理
      時另以證人身分結證陳述：「甲○○從裡頭遞出光碟片，
      『梁仔』在外面接手放在旁邊。我們到現場時，電腦銀幕
      本來就已經放在外面，是甲○○拿起電腦銀幕放到他要剪
      斷欄杆的窗邊，然後再持我持有的手提袋內的破壞剪剪斷
      欄杆進入鐵皮屋」等語（本院卷第49頁），則被告庚○○
      證述被告甲○○、「梁仔」行竊之物及該物被移置之過程
      ，不惟與證人乙○○等三人警詢證述相符，亦與現場照片
      中所見電腦液晶銀幕1台及光碟片314片之位置一致，此外
      ，亦有贓物認領保管單附卷警卷可稽，是被告庚○○就此
      部分之陳述，堪可採信，被告甲○○前揭抗辯，與事證不
      符，尚難憑採。據此，被告庚○○、甲○○於竊盜行為中
      雖因被發現而逃逸，未及將所竊物品搬離現場，然該電腦
      液晶銀幕1台與光碟片314片既曾經渠等移置於行竊出入口
      之鐵窗旁，顯見上開物品曾置於渠等實力支配之下，自已
      該當於竊盜既遂之範圍，從而渠等竊盜犯行，洵堪認定。
三、查扣案之破壞剪，為金屬製品，質地堅硬，客觀上足以危害
    他人生命、身體之安全，可供兇器使用，且攜帶兇器竊盜，
    只須於行竊時，有攜帶具有危險性之兇器即足，並不以攜帶
    之初，即有行兇之意圖或竊盜之際持以使用為要。被告庚○○、甲○○與綽號「梁仔」不詳姓名成年男子等三人，攜帶
    前揭可供兇器使用之破壞剪1支，破壞被害人廢金屬回收場
    鐵皮屋之鐵窗，自該鐵窗進入鐵皮屋內行竊，核係犯刑法第
    321條第2、3、4項之加重竊盜罪，渠三人間有犯意聯絡，行
    為分擔，應論以共同正犯。查被告庚○○前因恐嚇取財罪，
    為本院94年度簡字第2994號、95年度簡上字第65號判處有期
    徒刑3月確定，甫於95年12月20日執行完畢，被告甲○○雖
    曾因違反麻醉藥品管理條例、傷害等罪被處有期徒刑，惟在
    本件犯行前五年內，除因傷害罪為本院96年度簡字第2970
    號處拘役20日外，未曾再受有期徒刑以上刑之宣告，均有台
    灣高等法院被告二人前案紀錄表在卷足憑，被告庚○○於前
    案徒刑執行完畢後五年以內故意再犯有期徒刑以上本件之罪
    ，為累犯，應依刑法第47條第1項加重其刑。審酌被告庚○○、甲○○均屬青壯年之人，非無謀生能力，不思正當努力
    工作營生，竟意圖不勞而獲，竊取他人財物，欠缺法紀觀念
    ，其等攜帶兇器、破壞他人為防閑所設之鐵窗，並結夥三人
    行竊，對社會安全危害非輕，復審酌渠等初則矢口否認犯行
    ，迨至本院訊問證人，調查證據後，始於最後言詞辯論期日
    坦承犯行，是否確已知錯而心生悔悟，實非無疑，又其等係
    竊盜過程中被發現，所竊財物尚未搬離現場，已據警方交還
    被害人等一切情狀，爰分別量處如主文所示之刑。扣案破壞
    剪1支、手提袋3只，為被告甲○○所有，且持供竊盜所用，
    業據供述在卷（本院卷第94頁），應依刑法第38條第1項第2
    款併予沒收。至扣案膠帶2捲，已據被告庚○○、甲○○否
    認為其等所有，其二人亦均陳述並未攜帶該2捲膠帶至現場
    行竊，本件復查無相關事證，足資證明該2捲膠帶與被告二
    人或所為本件竊盜行為有何關連，又非違禁物，爰不併為沒
    收之諭知，附此說明。
四、據上論結，依刑事訴訟法第299條第1項前段，刑法第321 條
    第1項第2、3、4款、第28條、第47條第1項、第38條第1項第
    2款，判決如主文。
本案經檢察官己○○到庭執行職務。
中    華    民    國    97    年    4     月    23    日
                  刑事第五庭    法  官  林逸梅
以上正本證明與原本無異。
如不服本判決應於收受本判決後10日內向本院提出上訴書狀，並
應敘述具體理由。如未敘述上訴理由者，應於上訴期間屆滿後20
日內向本院補提理由書狀「切勿逕送上級法院」。
                                書記官  葉仲文
中    華    民    國    97    年    4     月    24    日
附錄本件論罪科刑法條：
中華民國刑法第321條（加重竊盜罪）
犯竊盜罪而有左列情形之一者，處六月以上、五年以下有期徒刑
：
一、於夜間侵入住宅或有人居住之建築物、船艦或隱匿其內而犯
    之者。
二、毀越門扇、牆垣或其他安全設備而犯之者。
三、攜帶兇器而犯之者。
四、結夥三人以上而犯之者。
五、乘火災、水災或其他災害之際而犯之者。
六、在車站或埠頭而犯之者。
前項之未遂犯罰之。


司法院資訊處製作；財團法人民間司法改革基金會備份。
